# 上市公司年报披露

提问人：xuekuaiji2011 时间：2023-03-07 16:38:29
上市公司披露的两个问题请问各位老师：
1 、看了一家上市公司年报，罚息应纳税额暂时性差异-非同一控制企业合并资产评估增值，年末金额为什么比年初还大？可能是什么原因呢？
2 、主要控股参股公司分析这个表中，总资产，净资产，营业收入，营业利润，净利润，这些金额是直接从报表中取数吗？

回答人：chenyiwei
1 、考虑是否因本年度新发生非同一控制下合并所导致？或者其他特殊原因？
2 、如果有子公司是通过非同一控制下合并方式取得，则该表中的金额是合并报表层面的账面价值，即需要调整购买日可辨认净资产公允价值超出其在被收购方的原账面价值的差额，不是直接摘录其在被收购方自身报表中的原账面价值。即需站在购买方合并报表的视角考虑。